【裁判字號】    95,上易,76
【裁判日期】    950208
【裁判案由】    竊盜
【裁判全文】
臺灣高等法院高雄分院刑事判決
上  訴  人  臺灣高雄地方法院檢察署檢察官
被      告  乙○○
上列上訴人因被告竊盜案件，不服臺灣高雄地方法院94年度易字
第1897號中華民國94年11月17日第一審判決（起訴案號：臺灣高
雄地方法院檢察署94年度偵字第20535 號），提起上訴，本院判
決如下：
    主  文
上訴駁回。
    理  由
一、公訴意旨略以：被告乙○○前因竊盜、偽造文書案件，經原
    審法院以89年度訴字第2571號判決各判處有期徒刑5 月、有
    期徒刑6 月，應執行有期徒刑10月確定，並於民國91年11月
    30日執行完畢。詎仍不知悔改，竟意圖為自己不法之所有，
    於93年12月28日凌晨01時許，在高雄市○○區○○路與美術
    館路路口「T 霸」PUB 店內，見甲○○所有廠牌NEC 、型號
    N5901 、序號000000000000000 號手機1 支置於店內桌上，
    即趁甲○○不注意之際，徒手竊取之，得手後，即於94年01
    月26日持至位於高雄市新興區○○○路114 號吳俊億所經營
    之「速配通中古手機行」，以新台幣（下同）2000元或3000
    元之價格變賣，變賣所得花用殆盡。嗣因甲○○報警，經警
    循線查獲，因認被告涉犯刑法第320 條第1 項之普通竊盜罪
    嫌等語。
二、按案件曾經判決確定者，應諭知免訴之判決，並得不經言詞
    辯論而為之，刑事訴訟法第302 條第1 款、第307 條分別定
    有明文。又按案件曾經判決確定者，應為免訴之判決，此項
    原則關於實質上一罪或裁判上一罪，均有其適用。連續犯係
    裁判上一罪，其一部分犯罪事實曾經判決確定者，其效力當
    然及於全部，故檢察官復將其他部分重行起訴，亦應諭知免
    訴之判決（最高法院49年台非字第20號判例參照）。
三、經查：
  (一)被告前於94年1 月28日下午3 時許，在高雄市前金區○○○
    路160 號7 樓之2 王美珍住處，以其平日抽菸所用之打火機
    將該住宅大門上之紗網燒破，而毀壞門扇後，將手伸入打開
    該大門之門鎖進入屋內，見客廳桌上有1 把足供兇器使用之
    水果刀，即持該水果刀破壞屋內其中一房間之門鎖，入內竊
    取王美珍所有之音響等物，得手後隨即逃逸，並於翌日至高
    雄市前金區○○○街與五福路口，將竊得之之贓物售予不知
    情男子湯志評，其所犯刑法第321 條第1 項第2 款、第3 款
    之加重竊盜罪部分，業經原審法院以94年度易字第399 號判
    決判處有期徒刑8 月，該判決並於同年5 月24日確定等情，
    此有原審法院94年度易字第399 號判決書、臺灣高雄地方法
    院檢察署刑案資料查註紀錄表暨臺灣高等法院被告前案紀錄
    表各1 份在卷可稽。
  (二)又連續犯須連續數行為而犯同一罪名，始能成立，所謂犯同
    一罪名，依司法院大法官會議釋字第152 號解釋，指構成犯
    罪要件相同之罪名而言。查被告於前開判決（即前開94年度
    易字第399 號案件）所犯刑法第321 條第1 項第2 款、第 3
    款之情，係同法第320 條之加重條件者，應認與本案係同一
    罪名。又本案及已判決確定之另案 (即94年度易字第399 號
    ）縱或竊取方式有些許差異，惟二者均係以盜取他人財物而
    成立犯罪行為，即以和平隱密之方法攫取他人財物，其本質
    毫無所異；本案與前開確定判決之犯罪事實，犯罪時間僅相
    距1 個月，時間緊接，所犯又係構成要件相同之罪名，顯係
    基於概括犯意反覆為之，自屬連續犯，為裁判上一罪，依審
    判不可分原則，該案判決之效力，應及於全部犯罪事實。
四、原審不經言詞辯論為免訴之判決，經核尚無不合，檢察官上
    訴意旨，仍執前詞，略謂「被告先後二次竊盜手段並不相同
    ，時間亦不相緊接，難謂有概括犯意存在」等語，指摘原判
    決不當，並無可取，為無理由，應予駁回。本件係對於原審
    諭知免訴之判決上訴，第二審法院認其為無理由而駁回上訴
    ，依刑事訴訟法第372條之規定，不經言詞辯論為之。
據上論斷，應依刑事訴訟法第368條、第372條，判決如主文。
中    華    民    國    95    年    2     月    8     日
                  刑事第二庭    審判長法  官  林正雄
                                      法  官  黃壽燕
                                      法  官  陳啟造
以上正本證明與原本無異。
本判決不得上訴。
中    華    民    國    95    年    2     月    8     日
                                      書記官  黃琳群


司法院資訊處製作；財團法人民間司法改革基金會備份。
